【裁判字號】    90,上易,113
【裁判日期】    900724
【裁判案由】    賭博
【裁判全文】
臺灣高等法院花蓮分院刑事判決                      九十年度上易字第一一三號
    上  訴  人  臺灣臺東地方法院檢察署檢察官
    被      告  戊○○
                丙○○
                乙○○
                甲○○
                丁○○
右上訴人因被告賭博案件，不服臺灣台東地方法院九十年度易字第二四號中華民國九
十年二月二十二日第一審判決（起訴案號：臺灣台東地方法院檢察署八十九年度偵字
第二二一七號）提起上訴，本院判決如左：
    主  文
原判決關於甲○○、丁○○部分撤銷。
甲○○、丁○○在公眾得出入之場所賭博財物，各處罰金參仟元，如易服勞役，均以
參佰元折算壹日。扣案當場賭博之器具撲克牌貳副（肆拾張）、磁碗壹個、骰子貳粒
及賭檯上之賭資新台幣壹仟柒佰柒拾元均沒收。
其餘上訴駁回。
    事  實
一、甲○○、丁○○、戊○○、丙○○、乙○○及吳貴龍、宋陳英美、蕭游麗美（以
    上三人均已確定）等人於民國八十九年十月三十一日中午過後，經賴志明（已確
    定）以電話聯絡，先後前往臺東縣卑南鄉賓朗村三四二之一號「繽之秋自助餐店
    」即何桂英（已確定）與賴志明兩人共同向許晉盛（已確定）租得供做公眾得出
    入之賭博場所，由賴志明自任莊家，以俗稱「九仔仙」之撲克牌以比大小方式與
    上開受邀前往聚賭之人賭博財物，每次押注金額不限，然賴志明如每贏新台幣（
    下同）一千元，則由何桂英抽取一百元，嗣於同日下午三時三十分許，為警當場
    查獲，並扣得當場賭博之器具撲克牌二副（四十張）、磁碗一個、骰子二粒及在
    賭檯上之賭資一千七百七十元。
二、案經臺東縣警察局臺東分局報請臺灣臺東地方法院檢察署檢察官偵查起訴。
    理  由
一、右開賭博犯罪事實，業據被告戊○○、丙○○、乙○○、甲○○、丁○○於警訊
    及偵、審中坦承不諱，經核並與已確定之同案被告賴志明、許晉盛、吳貴龍、宋
    陳英美、蕭游麗美等人所供述之情節相符，且有事實欄所載當場賭博之器具及賭
    檯上之財物扣案可資佐證，足徵上開被告之自白與事實相符，均堪信實。本件事
    證已臻明確，其等犯行殊堪認定，應予依法論科。
二、核被告戊○○、丙○○、乙○○、甲○○、丁○○所為，均係犯刑法第二百六十
    六條第一項前段之賭博罪。原審就被告甲○○、丁○○二人予以論罪科刑原非無
    見，惟查其二人早在本案之前之八十九年八月間，已因涉及另起賭博案件而遭警
    移送偵辦（嗣亦經起訴判刑在案），猶不知警惕，仍沆瀣一氣，再度涉足賭博場
    所，有台灣高等法院被告全國前案紀錄表二份在卷可稽，顯見其二人並未因前案
    而有所收斂，原審竟僅量處被告甲○○、丁○○罰金一千元（銀元），於量刑上
    稍嫌輕縱，實不足以矯正其等賭博惡習並收遏止賭博歪風之效，檢察官上訴意旨
    指稱此部分量刑過輕，非無理由，自應撤銷該二人部分之原審判決而予以改判，
    爰審酌被告甲○○、丁○○二人之前科素行，犯罪目的、手段及其等犯後已坦承
    犯行等一切情狀，均量處如主文第二項所示之刑，並諭知易服勞役之折算標準，
    以資懲儆。又扣案之撲克牌二副（四十張）、磁碗一個、骰子二粒，係當場賭博
    之器具；另扣案之一千七百七十元則係賭檯上之賭資，均併依刑法第二百六十六
    條第二項（原審誤植為同條第一項）之規定沒收。至扣案之被告戊○○身上所有
    五萬六千元、丙○○身上所有一萬五千五百元及乙○○身上所有二萬元乙節，訊
    據被告戊○○辯稱係互助會會款，被告丙○○辯稱係伊開小吃部而預備隨時用以
    支付購買材料之貨款，被告乙○○則辯稱係伊多日來開計程車之收入所得，且均
    辯稱：上開扣案款均係從伊等身上所搜得，並非在賭檯上之賭資等語（見警訊卷
    第六頁、原審卷第八十五頁及第一一七頁）。經查被告戊○○、丙○○、乙○○
    所供上開情節，並經證人即已確定之同案被告賴志明、吳貴龍、蕭游麗美、丁○○於原審審理時證稱：上開扣案款確係由被告戊○○、丙○○、乙○○等人之身
    上所扣得，並非在賭檯上之財物等語（見原審卷第一一九頁），復有互助會會單
    二紙、送貨單一紙在卷可佐，所辯尚不違常情，應屬可信。原審在綜合各情後，
    以證據資料在證據法則上尚有對被告有利之存疑時，如無法依客觀方法排除此項
    合理之可疑時，依「罪疑利益歸被告」之原則，尚不能僅因被告將現金隨身攜往
    賭博場所，遽認係屬被告供為賭博或預備供作賭博犯罪所用之賭資，乃不為沒收
    之宣告，認事用法尚無違誤，檢察官上訴意旨就此部分指稱扣案之五萬六千元、
    一萬五千五百元及二萬元，分屬被告戊○○、丙○○、乙○○供犯罪所用或供預
    備犯罪之物，應併依法宣告沒收云云，而指摘原判決不當求予撤銷改判，核無理
    由，應予駁回。
據上論斷，應依刑事訴訟法第三百六十九條第一項前段、第三百六十八條、第三百六
十四條、第二百九十九條第一項前段，刑法第二百六十六條第一項前段、第二項、第
四十二條第二項，罰金罰鍰提高標準條例第一條前段、第二條，判決如主文。
本案經檢察官翟光軍到庭執行職務。
中      華      民      國    九 十     年      七      月    二十四    日
                                  審判長法官  吳  鴻  章
                          法官  林  德  盛
                                        法官  張  健  河
右正本證明與原本無異。
本件不得上訴。                        書記官  鄧  瑞  雲
中      華      民      國    九 十     年      七      月    二十四    日
附錄本案判決論罪科刑之法律條文：
刑法第二百六十六條第一項前段、第二項：
在公共場所或公眾得出入之場所賭博財物者，處一千元以下罰金。
當場賭博之器具與在賭檯或兌換籌碼處之財物，不問屬於犯人與否，沒收之。


司法院資訊處製作；財團法人民間司法改革基金會備份。
